【裁判字號】    98,交聲,77
【裁判日期】    980818
【裁判案由】    違反道路交通管理處罰條例聲明異議
【裁判全文】
臺灣澎湖地方法院交通事件裁定
原處分機關  交通部公路總局高雄區監理所澎湖監理站
異  議  人  甲○○
即受處分人
上列異議人即受處分人因違反道路交通管理處罰條例案件，對於
交通部公路總局高雄區監理所澎湖監理站98年8月10日所為之處
分（原處分字號：澎監違裁字第裁84－1AD876085號、澎監違裁
字第裁84-1AD878550號、澎監違裁字第裁84-1AD881415號），聲
明異議，本院裁定如下：
    主     文
異議駁回。
    理     由
一、按汽車駕駛人停車時，在設有禁止停車標誌、標線之處所停
    車，處新臺幣（下同）六百元以上一千二百元以下罰鍰，道
    路交通管理處罰條例第56條第1項第4款定有明文。
二、原處分機關以異議人即受處分人（下稱異議人）甲○○所有
    之車牌號碼QW5-193號輕機車，各於民國98年7月27日9時51
    分許、98年7月28日9時54分許、98年7月29日13時12分許，
    違規停放在臺北市○○○路○段211號前之設有禁止停車標
    誌之處所，經臺北市停車管理工程處拍照採證，各以異議人
    有違反道路交通管理處罰條例第56條第1項第4款之違規行為
    逕行掣單舉發，原處分機關依道路交通管理處罰條例第56
    條第1項第4款等規定，各裁處異議人罰鍰600元。
三、聲明異議意旨略以：伊於98年7月24日自台北松山機場搭機
    至馬公，再於98年7月31日搭機由馬公至台北，伊臨行前確
    將上開機車停放在機場附近之停車格內，本件應係他人移車
    時將其機車移置於停車格外，致伊收到罰單，伊並無違規，
    請求撤銷原處分等語。經查：
  (一)本件異議人所有之車牌號碼QW5-193號輕機車，係異議人所
    使用，又該機車各於98年7月27日9時51分許、98年7月28日9
    時54分許、98年7月29日13時12分許，停放於臺北市○○○
    路○段211號前之設有禁止停車標誌牌之處所，而非停放在
    機車停車格等情，為異議人所不爭執，並有卷附採證照片可
    稽。上開事實，堪以認定。
  (二)異議人雖辯稱其機車係遭他人移放至違規地點云云，惟人民
    違反法律上之義務而應受行政罰之行為，法律無特別規定時
    ，雖不以出於故意為必要，仍須以過失為其責任條件，但應
    受行政罰之行為，僅須違反禁止規定或作為義務，而不以發
    生損害或危險為其要件者，推定為有過失，於行為人不能舉
    證證明自己無過失時，即應受處罰，司法院大法官會議釋字
    第275號解釋可資參照。異議人既不能舉證其機車係遭他人
    移置而違規，依上開說明，仍應認係異議人在設有禁止停車
    標誌之處所違規停車，異議人仍應受處罰。
  (三)至於異議人另稱：此次由台北至馬公期間，因同一停放上開
    機車不當之事，被罰3次一節，因3件違規停車時間之間隔已
    逾2小時，是以，原舉發機關依照道路交通管理處罰條例第
    85條之1第2項第2款之規定連續舉發，並無違誤，附此說明
    。
四、綜上所述，異議人確有於上開時、地有在設有禁止停車標誌
    之處所停車之違規行為，原舉發機關依道路交通管理處罰條
    例第56條第1項第4款之規定連續舉發，原處分機關因而各裁
    處異議人罰鍰600元，核無不當，本件異議為無理由，應予
    駁回。
五、據上論斷，應依道路交通案件處理辦法第19條，裁定如主文
    。
中    華    民    國    98    年    8    月    18    日
                      交通法庭  法  官  李宛玲
以上正本證明與原本無異。
如不服本裁定，應於裁定送達之翌日起5日內向本院提出抗告狀
（須附繕本）。
中    華    民    國    98    年    8    月    18    日
                                書記官  莊茹茵


司法院資訊處製作；財團法人民間司法改革基金會備份。
